【裁判字號】    89,訴,1947
【裁判日期】    891212
【裁判案由】    槍砲彈藥刀械管制
【裁判全文】
臺灣板橋地方法院刑事判決                        八十九年度訴字第一九四七號
    公  訴  人  臺灣板橋地方法院檢察署檢察官
    被      告  乙○○
右列被告因違反槍砲彈藥刀械管制條例案件，經檢察官提起公訴（八十九年度偵字第
一二七一九號），本院判決如左：
    主  文
乙○○未經許可，持有子彈，累犯，處有期徒刑玖月，併科罰金新臺幣貳拾萬元，罰
金如易服勞役，以罰金總額與陸個月之日數比例折算。
    事  實
一、乙○○曾有竊盜、妨害自由及多次違反麻醉藥品管理條例等前科；其於民國八十
    六年間因違反麻醉藥品管理條例案件經本院以八十六年度易字第一三九三號判決
    處有期徒刑六月，如易科罰金以三百元折算一日確定，又因妨害自由案件經本院
    以八十六年度易字第三九一一號判決處有期徒刑四月，如易科罰金以三百元折算
    一日確定，上開二罪刑嗣經本院以八十七年度聲字第一０一四號裁定應執行有期
    徒刑九月確定，於八十七年十月八日執行完畢。詎乙○○仍不知悔改，明知未經
    許可不得持有具殺傷力之子彈，竟自八十九年四月間起，未經許可以不詳方法取
    得具殺傷力之改造子彈五顆後，即在台北縣板橋市○○路○段五三九巷八號五樓
    住處持有上開改造子彈五顆。嗣乙○○因與其女友甲○○發生感情糾紛，於八十
    九年七月二日晚上十時許，將上開具有殺傷力之子彈五顆，連同不具殺傷力之玩
    具手槍一支及改造子彈五顆，放置於其所有之黑色皮包內，騎乘車牌號碼ＡＰＳ
    ─０八三號機車，持往甲○○工作之台北縣板橋市○○路九十號白雪公主ＫＴＶ
    店內找甲○○理論（乙○○並未出示上開玩具手槍及子彈恐嚇甲○○）；嗣乙○
    ○離開該店，於同日晚上十一時十分許，在台北縣板橋市○○路九十七號前為警
    查獲，並自上開機車之前置物箱內起出上開具殺傷力之子彈五顆、黑色皮包一個
    及不具殺傷力之改造手槍一支、改造子彈五顆。
二、案經臺北縣警察局海山分局報請臺灣板橋地方法院檢察署檢察官偵查起訴。
    理  由
一、訊據被告乙○○矢口否認有未經許可持有上開具殺傷力子彈之犯行，並辯稱：伊
    因與女友甲○○吵架，乃於八十九年七月二日晚上八、九時許，在板橋市○○○
    路向朋友呂紹雄索借棒球鋁棒，呂紹雄遂先向伊索取上開黑色皮包，嗣呂紹雄以
    不詳方法將上開手槍及子彈放置於皮包內，並將皮包交給伊，伊之前未曾見過上
    開槍彈云云。惟查：
  （一）被告自八十九年四月間起，即在台北縣板橋市○○路○段五三九巷八號五樓
        住處持有上開具殺傷力之改造子彈五顆及另不具殺傷力之玩具手槍一支、改
        造子彈五顆，且被告曾向甲○○表示上開槍彈係其向友人所購得之事實，業
        據證人甲○○於檢察官偵查中及本院審理時指述明確，並有上開改造子彈十
        顆、改造手槍一支及黑色皮包一個扣案可資佐證。又扣案之上開子彈十顆，
        均係由玩具彈殼加裝直徑約五釐米之鋼珠改造而成，經試射後，其中五顆可
        擊發而具有殺傷力，餘五顆無法擊發而不具殺傷力，業經內政部警政署刑事
        警察局鑑定明確，有該局八十九年七月六日刑鑑字第八七二七０號鑑驗通知
        書及八十九年十一月十六日（八九）刑鑑字第一七八八七０號函各一份附卷
        可稽（至於扣案之上開玩具手槍一支係由金屬玩具手槍更換土造金屬槍管改
        造而成，因槍管無法固定於槍身上，以致槍管及滑套與槍身分離，而不具殺
        傷力，亦有上開刑鑑字第八七二七０號鑑驗通知書一份在卷可憑）。
  （二）被告於警訊時供稱：「我今日（二日）二十二時我帶著朋友約七名一同至板
        市○○路ＫＴＶ找女友（花名甜甜）並向朋友借得手槍子彈，放在我黑色皮
        包內，提著進去店內要找我女朋友出面把話講清楚，要她交出那位與她有一
        腿的設計師男朋友，當時我與借我槍的朋友綽號「阿興」及另外一名綽號「
        阿保」三人進入店內，我女友她坐在大廳沙發上，當時店內人很多，就叫阿
        興先把皮包拿去機車上放，約於二十三時十分許離開該店並走至對面新海路
        九十七號我朋友停放之機車ＡＰＳ─０八三號旁時就被警方當場查獲，並從
        機車上起獲手槍子彈。（問：你稱該手槍子彈不是你所有，是向那名綽號「
        阿興」的朋友借得，於何時何地點向他借得？他的年籍資料為何？如何連絡
        ？）於八十九年七月二日二十一時在板市○○○路上誼美髮設計屋樓下拿給
        我的。他的年籍資料我不知道。我大部分要找他就直接前去他經常出入地方
        找他．．．我之前曾向阿興借用很多次，而且我朋友交代要經常擦拭上油，
        所以我向朋友借來用時都曾拿出來擦拭上油，我女朋友才會認為是我的」等
        語（見偵卷第五頁背面至第七頁），嗣於八十九年七月三日檢察官訊問時供
        稱：「（問：警訊實在否？）實在．．．（問：警方查扣手槍子彈來源？）
        是我朋友綽號阿興在八十九年七月二日晚上八點多在板橋市南雅夜市交給我
        ，因為我女友甲○○被人欺侮，我要拿該槍去嚇嚇南雅南路美容院設計師」
        等語（見偵卷第二十五頁背面），復於八十九年七月十八日檢察官提示被告
        之警訊筆錄並訊問是否曾承認借過上開槍彈很多次並於擦拭之際為甲○○看
        見時，供承：「我有借了很多次，但沒有用過，且阿興說是珠子，不是子彈
        ，且這一次我要借鋁棒，阿興自己將手槍放在我皮包內」等語（見偵卷第四
        十頁背面），顯見被告未經許可持有上開具有殺傷力之子彈已有相當時日。
        被告於本院審理時翻異前供，改稱：伊因與女友甲○○吵架，乃於八十九年
        七月二日晚上八、九時許，在板橋市○○○路向朋友呂紹雄索借棒球鋁棒，
        呂紹雄遂先向伊索取上開黑色皮包，嗣呂紹雄以不詳方法將上開手槍及子彈
        放置於皮包內，並將皮包交給伊，伊之前未曾見過上開槍彈云云，既與其前
        述矛盾，且為呂紹雄所否認，況扣案之上開黑色皮包容量甚小，根本不可能
        放置棒球鋁棒，而被告於本院審理中復自承：伊將皮包交給呂紹雄，迄呂紹
        雄將裝入槍、彈之皮包交還予伊，前後約三十分鐘，此段期間伊與呂紹雄均
        在一起並未分開云云，如上開槍彈確係呂紹雄裝入皮包內，被告豈有不知之
        理，是其辯稱實違常情事理，應係事後畏罪卸責之詞，不足採信。
    綜上所述，本案事證明確，被告之犯行洵堪認定。
二、核被告所為，係犯槍砲彈藥刀械管制條例第十二條第四項未經許可持有子彈罪。
    被告以一行為同時持有具殺傷力之改造子彈共五顆，該五顆子彈均屬槍砲彈藥刀
    械管制條例第十二條第四項規定之子彈，侵害單一社會法益，僅犯單一之未經許
    可持有子彈罪。又被告僅係單純持有上開子彈，並無將上開子彈自甲地運往乙地
    之意思，故公訴意旨認被告係犯槍砲彈藥刀械管制條例第十二條第一項之未經許
    可運輸子彈罪，容有未洽，惟運輸之行為當然含有持有之成分，彼此間具有吸收
    關係，故論以被告未經許可持有子彈罪，係屬起訴犯罪事實之一部減縮，爰不另
    為無罪之諭知。末查被告曾於八十六年間因違反麻醉藥品管理條例案件經本院以
    八十六年度易字第一三九三號判決處有期徒刑六月，如易科罰金以三百元折算一
    日確定，又因妨害自由案件經本院以八十六年度易字第三九一一號判決處有期徒
    刑四月，如易科罰金以三百元折算一日確定，上開二罪刑嗣經本院以八十七年度
    聲字第一０一四號裁定應執行有期徒刑九月確定，於八十七年十月八日執行完畢
    之事實，有臺灣高等法院檢察署刑案紀錄簡覆表及臺灣高等法院被告全國前案紀
    錄表各一份附卷可按，其於有期徒刑執行完畢後五年以內再犯法定刑為有期徒刑
    之本罪，為累犯，應依法加重其刑。爰審酌被告之素行不良（見卷附臺灣高等法
    院檢察署刑案紀錄簡覆表）、品行、智識程度、犯罪之動機、手段、被告持有具
    殺傷之子彈高達五顆嚴重危害社會治安，及犯後仍飾詞圖卸刑責，未能坦承犯行
    等一切情狀，量處如主文所示之刑，並就罰金刑部分諭知易服勞役之折算標準。
    至扣案具有殺傷力之子彈五顆，因經刑事警察局於鑑驗時實際試射，已失違禁物
    之性質，被告又否認屬其所有，無證據證明該子彈五顆係被告所有，爰不諭知沒
    收，附此敘明。
據上論斷，應依刑事訴訟法第二百九十九條第一項前段，槍砲彈藥刀械管制條例第十
二條第四項，刑法第十一條前段、第四十七條、第四十二條第三項，罰金罰鍰提高標
準條例第二條，判決如主文。
本案經檢察官毛有增到庭執行職務
中      華      民      國      八十九      年      十二    月    八    日
                                      臺灣臺北地方法院刑事第三庭
                                          法  官  樊  季  康
右正本證明與原本無異。
如不服本判決，應於判決送達後十日內，向本院提出上訴狀。
                                          書記官  馬  秀  芳
中      華      民      國      八十九      年      十二    月   十二   日


司法院資訊處製作；財團法人民間司法改革基金會備份。
